【裁判字號】    90,簡上,19
【裁判日期】    900612
【裁判案由】    電子遊戲場業管理條例
【裁判全文】
臺灣高雄地方法院刑事判決                            九十年度簡上字第一九號
    上  訴  人  臺灣高雄地方法院檢察署檢察官
    被      告  甲○○
右上訴人因被告違反電子遊戲場業管理條例案件，不服本院高雄簡易庭中華民國八十
九年九月十一日八十九年度雄簡字第八八○號判決（起訴案號：臺灣高雄地方法院檢
察署八十九年度偵字第一一六○七號）提起上訴，及移送併案（臺灣高雄地方法院檢
察署八十九年度毒偵字第二○七一四號），本院判決如左：
    主  文
原判決撤銷。
甲○○連續違反未依電子遊戲場業管理條例規定辦理營利事業登記者，不得經營電子
遊戲場業之規定，累犯，處罰金新台幣陸拾萬元，如易服勞役，以銀元參佰元即新台
幣玖佰元折算壹日，罰金總額折算逾陸個月之日數者，以罰金總額與陸個月之日數比
例折算。「娃娃機」捌台、「滿貫大亨」肆台、「動物奇觀二代」壹台、「地獄火二
代」壹台，均沒收。
    事  實
一、甲○○前因違反麻醉藥品管理條例案件，經臺灣高雄地方法院判處有期徒刑四月
    ，於民國八十七年二月十六日易科罰金執行完畢。明知經營電子遊戲場業，須依
    電子遊戲場業管理條例相關規定辦理營利事業登記，竟仍基於概括之犯意，未向
    主管機關高雄市政府辦理營利事業登記，自八十九年四月十五日起，在高雄市新
    興區○○○路三十八號一樓前騎樓地，擺設其所有會產生聲光影像、圖案、動作
    之娛樂類電子遊戲機「娃娃機」八台，供不特定之消費者以每次投入新台幣（下
    同）十元之方式消費把玩，而經營電子遊戲場業，嗣於八十九年五月七日下午三
    時三十分許，為警於上址查獲。甲○○於經警查獲後，詎猶不知悔改，復基於前
    開之概括犯意，自八十九年八月十七日起，在高雄市○○區○○路九十二號一樓
    前騎樓地，擺設其所有會產生聲光影像、圖案、動作之娛樂類電子遊戲機「滿貫
    大亨」四台、「動物奇觀二代」一台、「地獄火二代」一台，供不特定之消費者
    以每次投入十元之方式消費把玩，而連續經營電子遊戲場業，嗣又於八十九年八
    月三十一日晚間十一時零三分許，為警於上址查獲。
二、案經高雄市政府函送臺灣高雄地方法院檢察署檢察官偵查後聲請簡易判決處刑。
    理  由
一、訊據被告甲○○對於自八十九年四月十五日起至八十九年五月七日止，在高雄市
    新興區○○○路三十八號一樓前騎樓地，擺設「娃娃機」八台供人打玩，及自八
    十九年八月十七日起至八十九年八月三十一日止，在高雄市○○區○○路九十二
    號一樓前騎樓地，擺設「滿貫大亨」四台、「動物奇觀二代」一台、「地獄火二
    代」一台供人打玩之事實坦承不諱，並有高雄市政府警察局新興分局中山派出所
    八十九年五月七日臨檢現場檢查記錄、高雄市政府警察局新興分局八十九年八月
    三十一日臨檢現場檢查紀錄各一紙附卷可稽，足見被告之自白與事實相符，洵堪
    採為論罪科刑之依據。事證明確，被告犯行，堪予認定。
二、按電子遊戲場業管理條例第十一條第一項規定，電子遊戲場業於申請營利事業登
    記時，除應依相關法令辦理外，應向直轄巿、縣（巿）主管機關申請核發營利事
    業登記證及營業級別證，並辦理下列事項之登記：一營業級別、二機具類別、三
    營業場所管理人、四營業場所之地址。故設置以電腦方式操縱，產生或顯示聲光
    影像、圖案、動作之電子遊戲機，供不特定人為益智或娛樂類遊戲之營利事業（
    同條例第三條、第四條參照），應依前開規定辦理營利事業登記，未依該條例辦
    理營利事業登記者，依同條例第十五條之規定，即不得經營電子場業。又按電子
    遊戲場業管理條例第十五條雖僅規定：「未依本條例規定辦理營利事業登記者，
    不得經營電子遊戲場業」，惟對照同條例第十六條「非電子遊戲場業之其他營利
    事業，不得就其營業場所，供『他人』設置電子遊戲機營業」之規定，顯見具有
    較高違法性之「非電子遊戲場業之其他營利事業，未經許可『自行』設置電子遊
    戲機營業」，亦應不在容許之列，而同受該條例第十五條規範。是以不論非電子
    遊戲場業之其他營利事業之規模大小，或是否以擺設電子遊戲機供不特人打玩為
    其主要營業項目，均非所問，此觀該條例第十五條規定之立法意旨係「為健全電
    子遊戲場之營業秩序」自明。因而，任何人未依該條例規定辦理電子遊戲場業之
    營利事業登記者，除不得經營電子遊戲場業外，亦不得在騎樓、走道、寺廟、補
    習班等場所，自行設置電子遊戲機營業，此不啻為電子遊戲場業管理條例第十五
    條之規定所欲揭櫫之真正意旨，經濟部八十九年三月七日經（八九）商字第八九
    ○○五五二一號函亦同此認定。是核被告甲○○所為，係違反電子遊戲場業管理
    條例第十五條之未經辦理營利事業登記而擅自經營電子遊戲場業之規定，應依同
    法第二十二條之規定處斷。又被告先後多次經營電子遊戲場業之行為，時間緊接
    ，所犯係構成要件相同之罪，為連續犯，應依刑法第五十六條之規定論以一罪，
    並加重其刑。又查被告前因違反麻醉藥品管理條例案件，經臺灣高雄地方法院判
    處有期徒刑四月，於八十七年二月十六日易科罰金執行完畢，有臺灣高等法院被
    告全國前案紀錄表在卷可參，其受有期徒刑之執行完畢，五年以內再犯本件有期
    徒刑以上之罪，為累犯，應依刑法第四十七條規定加重其刑。又被告同時有二種
    以上刑之加重原因，應依刑法第七十條規定遞加重之。公訴人雖僅就被告自八十
    九年四月十五日起至八十九年五月七日止未經許可經營電子遊戲場業之犯行提起
    公訴，然檢察官就犯罪事實一部起訴者，其效力及於全部，本件被告自八十九年
    八月十七日起至八十九年八月三十一日止未經許可經營電子遊戲場業之行為，與
    前揭論罪科刑之自八十九年四月十五日起至八十九年五月七日止未經許可經營電
    子遊戲場業部分，有連續犯之關係已如前述，本院自應就屬裁判上一罪之自八十
    九年八月十七日起至八十九年八月三十一日止未經許可經營電子遊戲場業部分一
    併加以裁判。原審予以論罪科刑，固非無見，惟原審僅就被告自八十九年四月十
    五日起至八十九年五月七日止，未經許可經營電子遊戲場業部分之犯行加以審判
    ，而未就被告自八十九年八月十七日起至八十九年八月三十一日止所為具裁判上
    一罪關係之部分一併審理，容有未洽，檢察官上訴執此部分（併辦部分）指摘原
    判決不當，非無理由，自應由本院將原判決予以撤銷改判。爰審酌被告為圖小利
    ，未經向主管機關申請營利事業登記，即擅自經營電子遊戲場業，且於經警查獲
    後猶仍繼續經營，漠視法紀，惟念其擺設營利之時間非長，規模亦非鉅大等一切
    情狀，量處如主文所示之刑，並諭知如易服勞役之折算標準。至「娃娃機」八台
    、「滿貫大亨」四台、「動物奇觀二代」一台、「地獄火二代」一台，均為被告
    所有，業經被告供承在卷，且為供犯罪所用之物，雖未經扣案，然不能證明業已
    滅失，爰依刑法第三十八條第一項第二款宣告沒收。
據上論斷，應依刑事訴訟法第四百五十五條之一第三項、第三百六十九條第一項前段
、第三百六十四條、第二百九十九條第一項前段，電子遊戲場業管理條例第十五條、
第二十二條，刑法第十一條前段、第五十六條、第四十七條、第四十二條第二項、第
三項、第三十八條第一項第二款，罰金罰鍰提高標準條例第二條，判決如主文。
本案經檢察官洪信旭到庭執行職務。
中      華      民      國      九十      年      六      月    十二    日
                                  臺灣高雄地方法院刑事第七庭
                                      審判長法  官    涂  裕  斗
                                            法  官    林  家  賢
                                            法  官    曾  淑  娟
右正本證明與原本無異。
不得上訴。
                                            書記官    陳  恩  如
中      華      民      國      九十      年      六      月    十二    日
附錄本判決論罪之法條：
電子遊戲場業管理條例第十五條：
未依本條例規定辦理營利事業，不得經營電子遊戲場業。
電子遊戲場業管理條例第二十二條：
違反第十五條規定者，處行為人一年以下有期徒刑、拘役或科或併科新台幣五十萬元
以下罰金。


司法院資訊處製作；財團法人民間司法改革基金會備份。
